---
title: "Gráfico"
author: "Rubén Sales Castellar"
date: "`r Sys.Date()`"
output:
  html_document:
    echo: yes
    number_sections: yes
    theme: lumen
    toc: yes
  pdf_document:
    toc: yes
    toc_depth: 3
  html_notebook:
    echo: yes
    number_sections: yes
    toc: yes
params:
  lang: es-ES
subtitle: Tratamiento de Datos. Grado en Ciencia de Datos- UV
language:
  label:
    fig: 'Figura '
    tab: 'Tabla '
    eq: 'Ecuación '
    thm: 'Teorema '
    lem: 'Lema '
    def: 'Definición '
    cor: 'Corolario '
    prp: 'Proposición '
    exm: 'Ejemplo '
    exr: 'Ejercicio '
    proof: 'Demostración. '
    remark: 'Nota: '
    solution: 'Solución. '
---

# Introducción

Este documento está destinado a documentar el proceso de generación de la representación gráfica de los datos de muertes por millón de habitantes del *COVID-19* proporcionados para diferentes paises.

# Instalación de Librerías

Este *chunk* está destinado a cargar e instalar las librerías necesarias para la ejecución del código.

```{r}
packages = c("tidyverse","knitr", "plotly")

#use this function to check if each package is on the local machine
#if a package is installed, it will be loaded
#if any are not, the missing package(s) will be installed and loaded
package.check <- lapply(packages, FUN = function(x) {
  if (!require(x, character.only = TRUE)) {
    install.packages(x, dependencies = TRUE,repos='http://cran.rediris.es')
  }
  library(x, character.only = TRUE)
})

#verify they are loaded
search()

```

# Importación

El siguiente *chunk* importa el fichero de los datos desde la ruta local.

```{r}

```

# Preparación de los datos

El siguiente *chunk* está destinado a tomar el subconjunto de datos que nos interesa representar y poner el nombre adecuado a las variables.

```{r}

```

# Gráfico

Este último *chunk* contiene el código del gráfico.

```{r, out.width='25%', fig.align='center', fig.cap='...'}

```
